臺灣彰化地方法院刑事判決　　　　　　　　　　　　　九十三年度易字第四三七號
　　公　訴　人　臺灣彰化地方法院檢察署檢察官
　　被　　　告　乙○○
右列被告因違反商標法案件，經檢察官提起公訴（九十三年度偵字第二一七０號），
本院認有刑事訴訟法第二百七十三條之一第一項之情形，而改依簡式審判程序判決如
左：
        主  文
乙○○共同連續未得商標權人同意，於同一商品，使用相同之註冊商標，處有期徒刑
伍月，如易科罰金以佰元折算壹日。緩刑貳年。扣案如附表二所示之仿冒商標之襪
子玖佰陸拾打，均沒收之。
        事  實
一、乙○○明知「ＮＩＫＥ＆Ｓｗｏｏｓｈ  Ｄｅｓｉｇｎ」、「ａｄｉｄａｓ＆３
    —ｓｔｒｉｐｅ  ｄｅｖｉｃｅ」、「ＰＵＭＡ」等商標名稱及圖樣，分別係經
    百慕達商耐克國際股份有限公司、德商亞得脫士股份公司、德商彪馬運動魯道夫
    達士拉股份有限公司等公司，依法向經濟部中央標準局（現改制為智慧財產局）
    申請註冊取得商標專用權，指定使用於鞋、襪等商品，並分別授權予必爾藍斯基
    股份有限公司、台灣阿迪達斯公司、星裕國際股份有限公司使用，現皆仍於商標
    專用權期間內（商標名稱、註冊號數、商標專用權人、專用期間、指定專用商品
    類別均詳如附表一所示），且均為相關大眾所共知之著名商標，於商標專用期間
    內享有禁止他人於相同或類似商品為相同或類似使用之排他性權利。竟仍未經前
    揭商標專用權人之同意或授權，即以每打新臺幣（下同）七十五元之代價受黃錫
    斌（另案偵辦）之委託，製造仿冒前揭商標之商品，二人共同基於概括犯意之聯
    絡，自民國（下同）九十二年六月間起，先由乙○○在其所經營，設於彰化縣東
    平巷四之七號之製襪工廠內，於其所製造之襪子上分別繡上近似於上開「ＮＩＫ
    Ｅ＆Ｓｗｏｏｓｈ  Ｄｅｓｉｇｎ」註冊商標之圖樣；及相同於上開「ａｄｉｄ
    ａｓ＆３—ｓｔｒｉｐｅ  ｄｅｖｉｃｅ」、「ＰＵＭＡ」等註冊商標圖樣後，
    交由黃錫斌販售牟利，而有致相關消費者混淆誤認之虞。嗣於九十三年三月十日
    十七時三十分許，為警在上址查獲，並當場扣得如附表二所示之仿冒前揭註冊商
    標圖樣之襪子九百六十打。
二、案經必爾藍斯基股份有限公司訴由彰化縣警察局員林分局報請臺灣彰化地方法院
    檢察署檢察官偵查起訴，本院認有刑事訴訟法第二百七十三條之一第一項之情形
    ，而改依簡式審判程序審理。
        理  由
一、按除被告所犯為死刑、無期徒刑、最輕本刑為三年以上有期徒刑之罪或高等法院
    管轄第一審案件者外，於刑事訴訟法第二百七十三條第一項程序進行中，被告先
    就被訴事實為有罪之陳述時，審判長得告知被告簡式審判程序之旨，並聽取當事
    人、代理人、辯護人及輔佐人之意見後，裁定進行簡式審判程序；除簡式審判程
    序及簡易程序案件外，第一審應行合議審判，刑事訴訟法第二百七十三條之一第
    一項、第二百八十四條之一分別定有明文。本件被告乙○○所涉係死刑、無期徒
    刑、最輕本刑為三年以上有期徒刑之罪或高等法院管轄第一審案件以外之罪，並
    於本院行準備程序時就被訴事實為有罪之陳述，本院合議庭依前揭規定，經評議
    結果，裁定改由受命法官獨任行簡式審判程序，先予敘明。
二、右揭事實，業據被告乙○○迭於警詢、偵查中與本院行準備程序及審理時均坦承
    不諱，並經必爾藍斯基股份有限公司之告訴代理劉騰遠律師於警詢中指述綦詳；
    而「ＮＩＫＥ＆Ｓｗｏｏｓｈ  Ｄｅｓｉｇｎ」、「ａｄｉｄａｓ＆３—ｓｔｒ
    ｉｐｅ  ｄｅｖｉｃｅ」、「ＰＵＭＡ」及「ＮＢ」等商標名稱及圖樣，業經如
    附表一所示之各該商標專用權人向前經濟部中央標準局註冊取得商標專用權，指
    定使用於如附表所示專用商品上，現皆仍在專用期間等情，亦有如附表一所示之
    經濟部中央標準局商標註冊證共五份附卷足憑（附於警卷（未編頁數））；又扣
    案如附表二所示之襪子，經鑑驗確係仿冒如附表一所示註冊商標圖樣之商品，此
    有必爾藍斯基股份有限公司於九十三年三月十二日所出具之「ＮＩＫＥ」產品鑑
    定書一紙（附於偵查卷第十七頁）、台灣阿迪達斯公司於九十三年三月十六日所
    出具之仿冒品鑑定報告一紙（附於偵查卷第三十六頁）及星裕國際股份有限公於
    司於九十三年三月十五日所出具之鑑定報告書一紙（附於偵查卷第三十一頁）在
    卷可稽。此外，復有扣押筆錄、扣押物品目錄表、照片九幀及扣案如附表二所示
    之仿冒「ＮＩＫＥ＆Ｓｗｏｏｓｈ  Ｄｅｓｉｇｎ」、「ａｄｉｄａｓ＆３—ｓ
    ｔｒｉｐｅ  ｄｅｖｉｃｅ」、「ＰＵＭＡ」等商標圖樣之襪子共九百六十打可
    資佐證，被告之自白應與事實相符，洵堪採信。從而，本件事證已臻明確，被告
    上開犯行已堪認定。
三、查被告所製造標有「  」圖樣之襪子與「ＮＩＫＥ＆Ｓｗｏｏｓｈ  Ｄｅｓｉｇ
    ｎ」之商標圖樣（即     ），二者主要部分圖樣「   」極為相仿，異時異地觀
    察有使人混淆誤認之虞，應屬於近似。是核被告所為，係犯商標法第八十一條第
    一、三款之侵害他人商標專用權罪。又按商標法第八十二條所稱明知為仿冒商標
    之商品而販賣者，應指為營利之目的，單純販賣該商品而言，並無將商標用於商
    品上之行為始足當之，是於使用商標及販賣仿冒品之行為均有之情況下，低度之
    販賣行為應為高度之使用商標行為所吸收，不另論罪；是被告使用相同或近似於
    他人商標圖樣於商品上，復交由黃錫彬販賣，其販賣之低度行為應為高度之使用
    商標行為所吸收，不另論罪，公訴人認應另論商標法第八十二條之罪，容有未洽
    。被告與黃錫斌就上開犯行，有犯意聯絡及行為分擔，為共同正犯。再其先後多
    次製造仿冒商品之犯行，時間緊接，所犯係構成要件相同之罪，顯係基於概括犯
    意為之，為連續犯，應依刑法第五十六條規定，僅論以一商標法第八十一條第一
    款之罪，並加重其刑。爰審酌被告僅為圖一己之私利，使用及販賣仿冒他人業已
    註冊之商標商品，無視於政府致力保障智慧財產權之努力及尊重他人無體財產權
    之精神，除影響真正商標權所表彰之品質及商譽，更造成商標專用權人之重大損
    失，甚嚴重損害我國國際名譽，致生危害匪淺，暨考量其製造仿冒商品之期間、
    所得之利益、生活狀況、品行、智識程度、犯後坦承犯行，態度良好等一切情狀
    ，量處如主文所示之刑，並諭知如易科罰金之折算標準。末查被告未曾受有期徒
    刑以上刑之宣告，有臺灣彰化地方法院檢察署刑案資料查註紀錄表及臺灣高等法
    院全國前案紀錄表為據，其因一時失慮致罹刑章，經此偵、審教訓，當知所警惕
    ，信無再犯之虞，且其已與告訴人達成民事和解，賠償告訴人損失，有和解書一
    紙可稽，本院認所宣告之刑以暫不執行為適當，併宣告緩刑二年。至扣案如附表
    二所示之仿冒「ＮＩＫＥ＆Ｓｗｏｏｓｈ  Ｄｅｓｉｇｎ」、「ａｄｉｄａｓ＆
    ３—ｓｔｒｉｐｅ  ｄｅｖｉｃｅ」及「ＰＵＭＡ」商標圖樣之襪子共九百六十
    打，均為被告製造之仿冒商標商品，爰依商標法第八十三條規定，均併予宣告沒
    收。
據上論斷，應依刑事訴訟法第二百七十三條之一第一項、第二百九十九條第一項前段
、商標法第八十一條、第八十三條、刑法第十一條、第二十八條、第五十六條、第四
十一條前段、第七十四條第一款，罰金罰鍰提高標準條例第二條，判決如主文。
本案經檢察官甲○○到庭執行職務。
中      華      民      國    九十三    年      七      月    二十一    日
                              臺灣彰化地方法院刑事第一庭
                                        法      官  簡  璽  容
右正本證明與原本無異。
如不服本判決，應於判決送達後十日內向本院提出上訴狀( 須附繕本 )。
告訴人或被害人對於判決如有不服具備理由請求檢察官上訴者，其上訴期間之計算係
以檢察官收受判決正本之日期為準。
                                        法院書記官  王  惠  嬌
中      華      民      國    九十三    年      七      月    二十二    日
附表一：
┌──┬─────┬─────┬────┬────┬─────┬────┐
│編號│商標名稱  │商標專用權│註冊號數│專用期間│指定專用商│備考    │
│    │          │人        │        │（民國）│品類別    │（民國）│
│    │          │          │        │        │          │        │
├──┼─────┼─────┼────┼────┼─────┼────┤
│一  │NIKE & Swo│百慕達商耐│四二六九│七十八年│商標法施行│延展專用│
│    │osh Desig │克國際股份│二三號  │一月十六│細則第二十│期間自八│
│    │n         │有限公司  │        │日至八十│四條第三十│十四年四│
│    │          │          │        │四年三月│九類冠帽、│月一日至│
│    │          │          │        │三十一日│領帶、手套│九十四年│
│    │          │          │        │止      │、襪子、褲│三月三十│
│    │          │          │        │        │襪        │一日止  │
├──┼─────┼─────┼────┼────┼─────┼────┤
│二  │ＰＵＭＡ  │德商‧彪馬│七七０六│八十六年│商標法施行細則第四十│
│    │          │運動魯道夫│四０號  │八月一日│九條第二十五類衣服、│
│    │          │達士拉股份│        │至九十六│運動裝、網球裝、滑雪│
│    │          │有限公司  │        │年一月三│裝、休閒裝、汗衫、浴│
│    │          │          │        │十一日止│袍、便裝、運動訓練裝│
│    │          │          │        │        │、緊身衣、內衣、游泳│
│    │          │          │        │        │衣、編織運動裝、套頭│
│    │          │          │        │        │毛衣、鞋靴、運動鞋、│
│    │          │          │        │        │帽子、運動帽、圍巾、│
│    │          │          │        │        │頭巾、領帶、短襪、長│
│    │          │          │        │        │襪、運動襪、服飾用、│
│    │          │          │        │        │禦寒用手套、無指手套│
│    │          │          │        │        │、尿布              │
├──┼─────┼─────┼────┼────┼─────┬────┤
│三  │adidas & 3│德商‧亞得│七九八０│八十七年│商標法施行│延展專用│
│    │-stripe de│脫士股份公│二六號  │三月一日│細則第四十│期間自九│
│    │vice      │司        │        │至九十一│九條第二十│十一年十│
│    │          │          │        │年十月三│五類靴鞋、│一月一日│
│    │          │          │      │十一日  │圍巾、冠帽│至一百零│
│    │          │          │        │止      │、襪子、服│一年十月│
│    │          │          │        │        │飾用手套、│三十一日│
│    │          │          │        │        │禦寒用手套│止      │
└──┴─────┴─────┴────┴────┴─────┴────┘
附表二：
一、仿冒近似於「ＮＩＫＥ＆Ｓｗｏｏｓｈ  Ｄｅｓｉｇｎ」商標圖樣之襪子五百四
    十打。
二、仿冒「ａｄｉｄａｓ＆３—ｓｔｒｉｐｅ  ｄｅｖｉｃｅ」商標圖樣之襪子四百
    打。
三、仿冒「ＰＵＭＡ」商標圖樣之襪子二十打。
第八十一條
未得商標權人或團體商標權人同意，有下列情形之一者，處三年以下有期徒刑、拘役
或科或併科新臺幣二十萬元以下罰金：
一、於同一商品或服務，使用相同之註冊商標或團體商標者。
二、於類似之商品或服務，使用相同之註冊商標或團體商標，有致相關消費者混淆誤
認之虞者。
三、於同一或類似之商品或服務，使用近似於其註冊商標或團體商標之商標，有致相
關消費者混淆誤認之虞者。
